【裁判字號】    98,上訴,176
【裁判日期】    980225
【裁判案由】    毒品危害防制條例
【裁判全文】
臺灣高等法院刑事判決                 98年度上訴字第176號
上  訴  人
即  被  告  甲○○
                      樓
上列上訴人因毒品危害防制條例案件，不服臺灣桃園地方法院
97年度審訴字第2063號，中華民國97年11月28日第一審判決（起
訴案號：臺灣桃園地方法院檢察署97年度毒偵字第3127號），提
起上訴，本院判決如下：
    主  文
上訴駁回。
    理  由
一、按不服地方法院之第一審判決而上訴者，應向管轄第二審之
    高等法院為之。上訴書狀應敘述具體理由。上訴書狀未敘述
    上訴理由者，應於上訴期間屆滿後20日內補提理由書於原審
    法院，逾期未補提者，原審法院應定期間先命補正。第二審
    法院認為上訴書狀未敘述理由或上訴有第362條前段之情形
    者，應以判決駁回之。但其情形可以補正而未經原審法院命
    其補正者，審判長應定期間先命補正。刑事訴訟法第361條
    、第367條，分別定有明文。所謂不服第一審判決之具體理
    由，必係依據卷內既有訴訟資料或提出新事證，指摘或表明
    第一審判決有何採證認事、用法或量刑等足以影響判決本旨
    之不當或違法，而構成應予撤銷之具體事由，始克當之（例
    如：依憑證據法則具體指出所採證據何以不具證據能力，或
    依憑卷證資料，明確指出所為證據證明力之判斷如何違背經
    驗、論理法則）；倘僅泛言原判決認定事實錯誤、違背法令
    、量刑失之過重或輕縱，而未依上揭意旨指出具體事由，或
    形式上雖已指出具體事由，然該事由縱使屬實，亦不足以認
    為原判決有何不當或違法者（例如：對不具有調查必要性之
    證據，法院未依聲請調查亦未說明理由，或援用證據不當，
    但除去該證據仍應為同一事實之認定），皆難謂係具體理由
    ，俾與第二審上訴制度旨在請求第二審法院撤銷、變更第一
    審不當或違法之判決，以實現個案救濟之立法目的相契合，
    並節制濫行上訴（最高法院97年度臺上字第892號判決參照
    ）。是以上訴人之上訴書狀或補提之上訴理由書，雖有敘述
    上訴理由，惟並未具體敘述第一審判決有上述違法、不當情
    形，即與未敘述具體理由無異，其所為上訴，即不符合上訴
    之法定要件。
二、本件被告不服原判決，提起上訴，上訴理由略以：被告於民
    國（下同）97年6月7日犯案後有心悔改，當下參加政府美沙
    酮療法戒除毒癮，正常工作，因家中尚有重病父親，請給予
    自新機會云云。經查：
  (一)原判決以被告前於87年間因施用毒品案件，經原審法院裁定
    送觀察、勒戒後，認有繼續施用毒品之傾向，再由同法院裁
    定令入戒治處所施以強制戒治，於88年4月26日停止戒治出
    所，交付保護管束，嗣於88年7月12日經裁定撤銷停止戒治
    ，復令入戒治處所施以強制戒治，嗣因戒治成效經評定為合
    格，於89年6月9日停止戒治轉受刑人，並付保護管束，於89
    年6月15日保護管束期滿，視為強制戒治期滿執行完畢，該
    次施用毒品犯行，並經臺灣桃園地方法院檢察署檢察官以89
    年度戒偵字第332號為不起訴處分確定。於91年間（即前開
    強制戒治執行完畢後五年內）又因施用第一、二級毒品案件
    ，經原審法院以92年度訴字第760號判決分別判處有期徒刑7
    月、4月，並定應執行刑為有期徒刑10月確定，入監執行後
    ，已於93年11月25日縮刑期滿執行完畢。詎其仍不知悔改，
    於97年6月7日施用第一級毒品1次，判處被告有期徒刑10月
    ，扣案之施用毒品工具沒收。
  (二)按「適用簡式審判程序之有罪判決書之製作，準用第454條
    之規定。」、「簡易判決，應記載下列事項：一、第51條第
    1項之記載。二、犯罪事實及證據名稱。三、應適用之法條
    。四、第309條各款所列事項。五、自簡易判決送達之日起
    十日內，得提起上訴之曉示。但不得上訴者，不在此限。前
    項判決書，得以簡略方式為之，如認定之犯罪事實、證據及
    應適用之法條，與檢察官聲請簡易判決處刑書或起訴書之記
    載相同者，得引用之。」，刑事訴訟法第310條之2、第454
    條定有明文。是適用簡式審判程序之有罪判決書製作可比照
    簡易判決書，以簡略方式為之，毋庸依同法第310條之規定
    記載，是亦毋庸記載刑法第57條規定事項之審酌及刑罰有加
    重、減輕或免除之理由。本件原判決因以簡式審判程序為之
    ，故未記載科刑審酌事項及加重事由之理由，自無違法。惟
    依原判決事實欄所載，被告經觀察勒戒及強制戒治程序，復
    因施用第一、二級毒品經原審法院分別判處有期徒刑7月、4
    月，並定應執行刑為有期徒刑10月確定，於93年11月25 日
    縮刑期滿執行完畢，為累犯，且無法戒除，復又觸犯本件犯
    行，量處有期徒刑10月，經核並無違誤，所為量刑亦屬允當
    。被告上訴並未具體指摘原判決於認事用法或量處刑罰，有
    何違法或不當，僅謂其事後有戒毒云云，依上開說明，本件
    上訴顯不合法定程式應予駁回，並不經言詞辯論為之。
據上論斷，應依刑事訴訟法第367條前段、第372條，判決如主文
。
中    華    民    國    98    年    2    月    25    日
                  刑事第十六庭審判長法  官  溫耀源
                                    法  官  許增男
                                    法  官  王敏慧
以上正本證明與原本無異。
如不服本判決，應於收受送達後十日內向本院提出上訴書狀，其
未敘述上訴之理由者並得於提起上訴後十日內向本院補提理由書
（均須按他造當事人之人數附繕本）「切勿逕送上級法院」。
                                    書記官  丁淑蘭
中    華    民    國    98    年    2    月    25    日
附錄本案論罪科刑法條全文：
毒品危害防制條例第10條
施用第一級毒品者，處6 月以上5 年以下有期徒刑。


司法院資訊處製作；財團法人民間司法改革基金會備份。
